【裁判字號】    98,訴,381
【裁判日期】    981229
【裁判案由】    毒品危害防制條例
【裁判全文】
臺灣士林地方法院刑事判決               98年度訴字第381號
公  訴  人  臺灣士林地方法院檢察署檢察官
被      告  乙○○
                    （現在臺灣士林看守所羈押中）
選任辯護人  孫銘豫律師
上列被告因違反毒品危害防制條例等案件，經檢察官提起公訴（
98年度偵字第12757 號），本院判決如下：
    主  文
乙○○犯附表所示之拾壹罪，均累犯，各處如附表所示之刑。應
執行無期徒刑，褫奪公權終身，扣案之第一級毒品海洛因壹包（
驗後淨重０點一一八０公克）沒收銷燬之，扣案之000000
0000號ＳＩＭ卡壹張、行動電話壹支（序號：000000
000000000號）、分裝袋柒拾個、毒品外包裝壹個，均
沒收，未扣案之販賣毒品所得新臺幣陸仟元、轉讓毒品所得新臺
幣伍仟元，均沒收，如全部或一部不能沒收時，以其財產抵償之
。
    事  實
一、乙○○前曾因違反肅清煙毒條例等案件，經法院判處有期徒
    刑十五年確定後，送監執行至民國九十五年二月二十五日縮
    刑期滿執行完畢，又因偽造文書案件，經法院判處有期徒刑
    四月，減刑為有期徒刑二月確定後，於九十七年七月二十九
    日易科罰金執行完畢（構成累犯），仍不知悔改，其明知海
    洛因係毒品危害防制條例第二條第一項規定列管之第一級毒
    品，不得非法販賣、轉讓或持有，仍意圖營利，基於販賣第
    一級毒品海洛因之犯意，自九十八年七月八日起至同年七月
    十二日止，以0000000000號行動電話作為聯絡工
    具（已遺失），分別於附表編號一至編號六所示之時間、地
    點，以附表編號一至編號六所示之價格，將附表編號一至編
    號六所示數量之海洛因，販賣給陳強、甲○○施用（陳強、
    甲○○施用第一級毒品部分，由檢察官另案處理，又，起訴
    書誤載「周挽瑩」為「周挽營」），從中牟取不法利益，前
    後六次，共獲利新臺幣（下同）六千元。
二、乙○○又另行起意，基於轉讓第一級毒品海洛因之犯意，在
    九十八年七月初、九月初，分別於附表編號七至編號十一所
    示之時間、地點，將附表編號七至編號十一所示數量之海洛
    因，以原價或無償給予之方式，轉讓給丙○○、張瓊方施用
    （丙○○、張瓊方施用第一級毒品部分，由檢察官另案處理
    ，又，起訴書誤載「張瓊方」為「張瓊芳」），前後五次，
    向丙○○取回所轉讓海洛因之原價共五千元。嗣於九十八年
    九月十日下午五時二十分許，在其位於臺北市○○○路○段
    四十三號二樓住處內為警查獲，並扣得第一級毒品海洛因一
    包（驗後淨重０點一一八０公克，另有毒品外包裝一個），
    乙○○所有供其轉讓第一級毒品海洛因所用之000000
    0000號ＳＩＭ卡一張、插裝上開ＳＩＭ卡使用之行動電
    話一支（序號：000000000000000號），供
    其轉讓或販賣第一級毒品海洛因所用之分裝袋七十個。
三、案經臺北縣政府警察局中和第二分局移送臺灣士林地方法院
    檢察署檢察官偵查起訴。
    理  由
一、證據能力部分：
（一）後述證人陳強、周挽瑩、丙○○、張瓊方於警詢中之指述
      ，雖均係被告以外之人於審判外以言詞所為之陳述，屬於
      傳聞證據，惟被告及其辯護人均同意引用為證據（本院卷
      第七十頁），本院審酌上開證人陳述作成時之情況，亦認
      為適當，依刑事訴訟法第一百五十九條之五第一項規定，
      上開警詢筆錄均有證據能力。後述證人周挽瑩於檢察官偵
      查中製作之筆錄，係以證人身分具結後陳述相關案情所得
      ，其詞核無顯不可信之情況，嗣後周女並於本院審理時再
      次以證人身分到庭具結作證，接受被告及其辯護人之交互
      詰問，其採證程序已無瑕疵可指，依刑事訴訟法第一百五
      十九條之一第二項規定，周挽瑩前開偵查筆錄，自亦有證
      據能力。
（二）卷附被告使用0000000000號行動電話對外聯絡
      之通訊監察譯文，係警員按監聽錄音帶或光碟側錄對話內
      容轉譯所得，經查，上開監聽係按臺灣板橋地方法院九十
      八年聲監字第六二二號、九十八年聲監續字第五五四號、
      第六三二號通訊監察書所實施，有上開通訊監察書影本在
      卷可稽，監聽程序並無瑕疵可指，被告與辯護人亦未爭執
      相關對話之真實性，或譯文之正確性（本院卷第七十頁）
      ，本院於審判期日時復已提示譯文供被告辨認、表示意見
      及進行辯論，參酌最高法院九十五年度臺上字第二九五號
      、九十六年度臺上字第七一四七判決意旨，上開通訊監察
      譯文即有證據能力。
（三）至於後述之其餘證據依法原則上均有證據能力，被告與辯
      護人亦未對其證據能力有何抗辯，參酌最高法院九十七年
      度台上字第一０六九號判決意旨，上開證據具有證據能力
      之法律依據，即不再贅。
二、訊據被告乙○○固坦承於附表編號一至編號六所示之時間、
    地點，分別將附表編號一至編號六所示數量之第一級毒品海
    洛因交給陳強及周挽瑩，並各向陳強及周挽瑩收取附表編號
    一至編號六所示金額之款項，另坦承附表編號七至編號十一
    所示之五次轉讓第一級毒品海洛因之犯行。辯稱：伊給陳強
    、周挽瑩海洛因，都是照原價收錢，沒有營利意圖，應該只
    是轉讓云云。
三、被告販賣海洛因給證人陳強、周挽瑩部分：
（一）被告如何於附表編號一至編號六所示之時間、地點，將附
      表編號一至編號六所示數量之海洛因，分別交給證人陳強
      、周挽瑩，並向證人陳強收取附表編號一至編號二所示之
      二筆金額，向證人周挽瑩收取附表編號三至編號六所示之
      四筆金額之事實，業經被告乙○○於本院審理時自承屬實
      ，核與證人陳強於警詢中，證人周挽瑩於警詢、檢察官偵
      查及本院審理時證述之情節相符（偵查卷第三十一頁、第
      三十五頁、第二百二十頁，本院卷第一四三頁），而被告
      在交付上開毒品、收款之前，均有以其使用之00000
      00000號行動電話，與證人陳強使用之000000
      0000號，或證人周挽瑩使用之0000000000
      號電話聯絡之事實，亦有警員監聽其上開行動電話之通訊
      監察譯文附卷可稽（偵查卷第九十九頁至第一百零一頁）
      ，被告在本院審理時並明確陳稱：譯文中「女人」係指毒
      品海洛因，「一張」則是代表一千元等語（本院卷第一五
      一頁），此外，復有周挽瑩之驗尿報告一份附卷（偵查卷
      第二五三頁），警員在被告住處查扣之分裝袋七十個、白
      粉一包扣案可資佐證，上開白粉經交通部民用航空局航空
      醫務中心鑑定結果，並認係海洛因無誤，驗後淨重０點一
      一八０公克，另有毒品外包裝一個，有該局九十八年十月
      二日航藥鑑字第０九八四九九八號鑑定書一份存卷可查（
      偵查卷第二五九頁），綜上，足徵被告前開自白屬實，可
      以採信。
（二）本件雖因被告否認自上開毒品交易中獲利，以致無從查得
      其販入海洛因之真正價格，或其是否因非法販毒而從中獲
      得之具體利潤，惟依前述通訊監察譯文顯示：
    １證人陳強於九十八年七月八日凌晨二時五十二分許，以0
      000000000號行動電話撥打被告上開行動電話，
      向被告詢稱：「兄喔，女人一張現在方便嗎」，被告則回
      稱：「好啦，你過來拿」等語（偵查卷第九十九頁）。
    ２證人陳強於九十八年七月十一日上午十時三分許，以前開
      0000000000號行動電話撥打被告行動電話，向
      被告詢問：「國兄，女人一張可以嗎」，被告則答稱：「
      等一下，我在外面吃早餐」等語後收線，證人陳強遂又於
      當日下午五時四十一分許，再次撥打被告上開行動電話，
      向被告詢稱：「兄喔，我要一張，過去找你可以嗎」，被
      告即答稱：「好」等語（偵查卷第九十九頁）。
    ３證人周挽瑩於九十八年七月九日下午四時三十五分許，先
      以0000000000號行動電話撥打被告上開行動電
      話，向被告詢稱：「你那邊有沒有」，經被告回稱：「有
      啊」，證人周挽瑩乃向被告稱：「那我有一張」等語（偵
      查卷第一百頁）。
    ４證人周挽瑩於九十八年七月九日晚間六時四分許，又以相
      同方式撥打被告行動電話，向被告稱：「我還要再一張」
      等語，被告亦回稱：「嗯」、「妳出門時再打電話給我」
      等語（偵查卷第一百頁）。
    ５證人周挽瑩於九十八年七月十一日下午四時三十九分許，
      又以相同方式聯絡被告，向被告告稱：「我要一張」、「
      一樣喔」，被告亦回稱：「好」等語，隨後證人周挽瑩並
      再於當日下午五時二十三分許聯絡被告，向被告稱：「我
      到了」，被告亦即回稱：「好，我馬上拿下去」等語。嗣
      於當日下午六時十三分許，證人周挽瑩又再聯絡被告，向
      被告質稱：「貨怎麼不夠實」，被告則答稱：「我說給妳
      聽，我的貨都是用秤的，不是用感覺抓的」，惟證人周挽
      瑩仍指稱：「但是就是不夠實啊」，被告遂回稱：「這樣
      的話，那下次再多給妳一點，好不好，不然這樣也沒辦法
      」等語，證人周挽瑩方覺滿意（偵查卷第一百頁）。
    ６證人周挽瑩於九十八年七月十二日晚間九時四十八分許，
      再以相同方式聯絡被告，向被告稱：「我要一千啦」，被
      告亦回稱：「好」等語，證人周挽瑩又稱：「不要像昨天
      那個一樣（按：即前項５之對話），昨天那個只有七成而
      已」，被告乃答稱：「妳放心，不會啦」等語（偵查卷第
      一０一頁）。
      由上開譯文內容，並參酌被告所述：「女人」指海洛因，
      「一張」則為一千元等語可知，證人陳強、周挽瑩均係主
      動撥打被告之0000000000號行動電話，向被告
      表示已備妥一定金額之款項後，被告始同意交付相當數量
      之海洛因，此顯係以錢易物，一般毒品交易之商業行為，
      由常情而言，販賣海洛因之罪刑甚重，在毒品圈內當係常
      識，是故，若非其間有利可圖，一般而言，應無甘冒販毒
      之重罪風險，隨意交付他人毒品，並收取對方金錢之理，
      再觀諸證人陳強、周挽瑩對被告個人基資之陳述，證人陳
      強於警詢中陳稱：「我是向『國慶』買的，認識沒多久，
      我知道他叫郭國光，四十九年八月十二日生，住在臺北市
      ○○○路一帶，詳細地址我不知道」等語，此後方以照片
      指認方式指認被告（偵查卷第三十一頁、第一０五頁），
      證人周挽瑩在本院則證稱：「我認識乙○○，是朋友出來
      聊天認識的，他的電話我沒有記，監聽譯文是我和『小陳
      』的對話內容，『小陳』就是乙○○，我當時不知道他的
      名字」等語（本院卷第一四二頁），顯見證人陳強、周挽
      瑩與被告交情不過爾爾，均係一般泛泛之交，是則，被告
      與證人陳強、周挽瑩並無特殊情誼，卻肯甘冒風險，將海
      洛因出售給證人陳強二人，衡情，當係其間有利可圖所致
      。參以販賣海洛因乃非法交易，難有客觀標準，不論瓶裝
      或紙包，均可任意分裝增減份量，且每次買賣之價格、數
      量，亦得隨時依雙方之關係深淺、資力、需求程度及對行
      情之認知等因素，機動調整，準此，不論被告究係從價差
      或量差中牟取販賣毒品之不法利益，甚至單純脫手求售而
      未獲利，當均不影響其營利意圖之認定（最高法院九十三
      年度台上字第一六五一號判決參照）。綜上，被告交付海
      洛因給證人陳強、周挽瑩，並分別收取相當代價部分，均
      應認其有販賣營利之不法意圖。
（三）被告雖辯稱：伊給證人陳強、周挽瑩海洛因，都是照原價
      收錢，沒有營利意圖，應該只是轉讓云云，然毒品交易乃
      商業行為，將本求利乃屬當然，被告又未能指出其與證人
      陳強、周挽瑩間有何特殊原因或情誼，以致其願意不計代
      價，將海洛因以原價轉讓給證人陳強二人，是故，其空言
      所辯：無營利意圖云云，自無可取，至於被告雖於警詢中
      陳稱：「我和陳強是好朋友，他來跟我撥一些毒品海洛因
      的話，我都沒有從中得利」云云（偵查卷第十四頁），然
      對照前述證人陳強對被告個人基資之描述，實難認其二人
      間有何深厚交情可言，不僅如此，觀諸前引之通訊監察譯
      文可知，證人周挽瑩於九十八年七月十一日下午五時二十
      三分許聯絡被告，支付一千元並取回海洛因之後，竟又於
      當日下午六時十三分許電聯被告，向被告質問：「貨怎麼
      不夠實」，而被告亦先後答稱：「我的貨都是用秤的，不
      是用感覺抓的」、「那下次再多給妳一點，好不好」等語
      ，彼此稱斤論兩，驗貨核實甚至事後補貨，顯係銀貨兩訖
      之交易行為，非朋友間基於情誼，互通有無之情形可比，
      被告上揭所辯應係卸責之詞，並無可採。
（四）綜上所述，本件事證明確，被告販賣第一級毒品給證人陳
      強二次、證人周挽瑩四次之犯行，均堪認定，應依法論科
      。
四、被告轉讓海洛因給證人丙○○、張瓊方部分：
（一）被告如何於附表編號七至編號十一所示之時間、地點，將
      附表編號七至編號十一所示數量之海洛因，分別交給證人
      丙○○及張瓊方，而因證人丙○○平日常為被告照料母親
      或跑腿，等若被告小弟，遂僅按原價向證人丙○○收取附
      表編號七至編號十所示之四筆金額，至於證人張瓊方因係
      被告女友，則未收錢等事實，業經被告於警詢及本院審理
      時自承屬實（偵查卷第十四頁、第十七頁），核與證人丙
      ○○於警詢中指述其數次支付款項，向被告購買海洛因等
      語，及證人張瓊方於警詢中證述其如何無償向被告取用一
      次海洛因等語相符（偵查卷第二十五頁、第三十九頁），
      又被告確曾多次以0000000000號、00000
      00000號行動電話，與證人丙○○使用之00000
      00000號、0000000000號行動電話通話之
      事實，亦有被告上揭二支行動電話之通聯紀錄可查（偵查
      卷第一五九頁以下、第一九０頁以下），此外，復有證人
      丙○○、張瓊方之驗尿報告各一份附卷（偵查卷第二五一
      頁、第二五五頁），被告使用之0000000000號
      ＳＩＭ卡一張、行動電話一支（序號：00000000
      0000000號）及前述分裝袋、毒品與毒品外包裝扣
      案可資佐證，足徵被告前開自白屬實，可以採信。
（二）按販賣與轉讓毒品之差別，以行為人主觀上是否具有營利
      意圖為斷，並非以有償、無償讓與為絕對標準（最高法院
      九十三年度台上字第一六五一號判決意旨參照），準此，
      行為人在交付毒品之際同時收受金錢，一般而言，雖可認
      該金錢即為行為人出讓毒品之代價，進而推論其有販賣營
      利之意，然行為人收受金錢之原因，非僅此一端，或出資
      合購，或原價轉讓，在邏輯及經驗上均非不可能，是故，
      不能一概而論，認為行為人交付毒品並收取價款者，即一
      律認定其必有販賣之營利意圖。經查，被告將海洛因交付
      給證人張瓊方之際，因二人係男女朋友，關係匪淺，故未
      向證人張瓊方收取任何金錢代價，此係無償之轉讓行為，
      應毋庸論，至於被告交付海洛因給證人丙○○時，雖每次
      亦會同時收取證人丙○○交付一千元不等之金錢，然因證
      人丙○○平日會至被告家中照顧其母，為其跑腿，故均係
      以原價轉讓等情，則經被告於警詢中陳明如前，參以海洛
      因價值不菲，又易上癮需持續施用，準此，被告礙於情面
      ，惟又勢難長期斥資贈與海洛因給證人丙○○，遂以原價
      轉讓毒品，當不違常情，由是推之，即難認被告有販賣海
      洛因給證人丙○○之營利意圖，從而，被告將海洛因以原
      價讓與證人丙○○之所為，亦僅能認定係轉讓行為。
（三）檢察官雖指稱略以：證人丙○○既與被告相熟，平日為被
      告跑腿、照顧母親，可見兩人交情不淺，則證人丙○○應
      無誣陷被告之必要，其指述被告販毒，應可採信等語（本
      院卷第一五二頁），且證人丙○○於警詢中亦確實指稱：
      伊自九十八年七月初開始向乙○○購買海洛因至今，每次
      都以新臺幣一千元至二千元之代價，購得海洛因淨重約零
      點三公克至零點五公克，每次交易地點都在臺北市○○○
      路○段四十三號二樓乙○○家中客廳，伊九十八年七月初
      都撥打乙○○0000000000號電話聯絡，九十八
      年八月初改打乙○○0000000000號電話聯絡等
      語（偵查卷第二十五頁），然此至多僅能證明被告係將海
      洛因有償讓與給證人丙○○，而被告所辯：伊雖有向丙○
      ○收錢，但係原價轉讓，並無營利之意等語，如何可信，
      已見前述，亦即，單憑前述被告有償讓與毒品給證人丙○
      ○之行為外觀，尚難推論其主觀上必有營利之不法意圖，
      何況警員自九十八年七月一日起監聽被告使用之0000
      000000號、0000000000號二支行動電話
      ，至九十八年九月二十六日止，期間將近三月，此有臺灣
      板橋地方法院九十八年聲監字第六二二號、九十八年聲監
      續字第五五四號、第六三二號通訊監察書在卷可參（警聲
      搜卷第十一頁至第十三頁），證人丙○○亦指稱其係在上
      開期間內多次向被告購毒，然警員卻未聽得被告與證人丙
      ○○有何交易毒品之對話，此益徵被告在交付證人丙○○
      海洛因時，雖亦向證人丙○○收取金錢，然本意僅止於避
      免損失，無營利意圖，此與前述其意在營利，而販賣海洛
      因給證人陳強、周挽瑩之情形不同，不能相提並論。至於
      檢察官於審理時指稱：被告在偵查中自承以八分之一兩海
      洛因三千元的價格購入海洛因，按此計算，一千元可購得
      一點五六二五公克，如按被告在警詢中所述，以一兩海洛
      因十六萬元購入計算，則一千元亦可購買０點二三四三七
      五公克等語（本院卷第一五三頁），意指比較前後價差，
      可以得知被告從中取利，惟前開八分之一兩海洛因三千元
      之價格，為被告所否認，且與本院勘驗偵訊光碟之結果不
      符，被告在該次偵訊時並即時更正為零點四五公克（本院
      卷第一四九頁），此一購買價格當非可採，後者進價如果
      屬實，則被告交給證人丙○○零點五公克海洛因僅收取二
      千元，交給丙○○零點三公克海洛因僅收取一千元（參見
      附表編號七至編號十），對比之下，豈非更是無利可圖？
      何況被告所述之毒品進出價格、份量是否準確等等，均非
      無疑，此由證人周挽瑩曾向被告抱怨毒品份量短少，以及
      警員僅在被告住處查獲分裝袋，卻未起獲磅秤一類精準秤
      重工具，即不難得知，是故，本案當不能單憑價差，推論
      被告主觀上是否有營利之意甚明，綜上，檢察官此部分指
      述，尚難採取。
（四）綜上所述，本件事證明確，被告四次轉讓第一級毒品給證
      人丙○○，另有一次轉讓第一級毒品給證人張瓊方之犯行
      ，均堪認定，應依法論科。
五、查被告犯上揭販賣第一級毒品罪之時，毒品危害防制條例第
    四條第一項規定業於九十八年五月二十日修正公布，將販賣
    第一級毒品之罰金刑部分，自「得併科新臺幣一千萬元以下
    罰金」提高為「得併科新臺幣二千萬元以下罰金」，並自公
    布後六個月即九十八年十一月二十日起施行（轉讓毒品罪與
    其他本案適用之條文並未修正），經比較修正前後規定之結
    果，顯以修正前之法律規定，對被告較為有利，依刑法第二
    條第一項前段規定，自應適用行為時之法律即修正前之毒品
    危害防制條例規定加以處罰。
六、按海洛因係毒品危害防制條例第二條第二項第一款規定列管
    之第一級毒品，不得非法販賣或轉讓，是故，被告非法販賣
    、轉讓上揭毒品，自應分別論以販賣、轉讓第一級毒品罪。
    核被告所為，就販賣海洛因給證人陳強、周挽瑩營利部分，
    均係犯修正前毒品危害防制條例第四條第一項之販賣第一級
    毒品罪，就轉讓海洛因給證人丙○○、張瓊方部分，則係犯
    毒品危害防制條例第八條第一項之轉讓第一級毒品罪（詳如
    附表所示）。被告為販賣、轉讓而持有第一級毒品海洛因之
    低度行為，分別為其後販賣、轉讓之高度行為所吸收，均不
    另論罪。檢察官認被告四次有償讓與海洛因給證人丙○○之
    犯行部分（即起訴書編號七至編號十所示），均應論以前引
    之販賣第一級毒品罪，固非無見，惟被告此部分犯行均僅應
    論以轉讓第一級毒品罪，已見前項理由四所述，犯罪之基本
    事實亦復相同，爰變更其起訴法條。被告共犯六個販賣第一
    級毒品罪（即附表編號一至編號六所示）、五個轉讓第一級
    毒品罪（即附表編號七至編號十一所示），所犯上揭十一罪
    ，犯罪時間、地點、交易或轉讓對象、金額均不相同，客觀
    上可以按其交付毒品之內容，個別評價，且係分別起意，應
    分論併罰。被告前有如事實欄所示之科刑及執行情形，有其
    臺灣高等法院被告前案紀錄表一份附卷可稽，其於前案有期
    徒刑執行完畢後，五年內故意再犯前述十一件有期徒刑以上
    刑之罪，均為累犯，除所犯販賣第一級毒品罪之法定本刑為
    死刑、無期徒刑部分（即附表編號一至編號六所示），依法
    不得加重以外，其餘應分別依刑法第四十七條第一項規定加
    重其刑。辯護人雖稱：本件監聽被告數月，即令檢察官所指
    屬實，亦僅查得被告數次販賣情事，其交易金額、數量不多
    ，請依刑法第五十九條規定酌減其刑等語，然於法而言，販
    賣、轉讓毒品均為法所不許，由情理言，毒品令人捨身敗家
    ，毀人一生，被告當難諉為不知，而其甘冒重典，轉讓海洛
    因給人施用，甚至販賣海洛因牟利，至今難認其有何悔意，
    由此觀之，被告似無何可憫之處，自難依刑法第五十九條規
    定酌減其刑，附此敘明。爰審酌毒品危害國民健康，足使施
    用者為之傾家蕩產，甚至淪落盜賊娼妓，毀身敗家者，所在
    多有，而我國政府為防止毒品氾濫，亦制訂毒品危害防制條
    例，對販賣、轉讓毒品者科以重典，平日報章雜誌、電視媒
    體亦多方報導，呼籲國人不得販賣、轉讓毒品，被告當難諉
    為不知，然其仍因貪圖小利，或礙於情面，遂甘犯重典，或
    販賣毒品牟利，或轉讓毒品供人使用，犯罪情節重大，不宜
    輕縱，檢察官對被告求處無期徒刑，併科新臺幣一百萬元罰
    金，另諭知強制工作，求處無期徒刑部分，衡諸本案情節應
    屬允當，至於罰金及強制工作部分，考量被告犯罪獲利不多
    ，如科以前述高額罰金，似不相當，又被告已諭知重刑，應
    無再宣告強制工作之必要，被告犯罪之目的、手段及犯後態
    度等一切情狀，分別量處如附表所示之刑，宣告無期徒刑部
    分，並依刑法第三十七條第一項規定宣告褫奪公權終身，再
    定其應執行刑如主文所示，以示懲儆。
七、扣案之海洛因一包係第一級毒品，應依毒品危害防制條例第
    十八條第一項前段規定沒收銷燬之。扣案之0000000
    000號ＳＩＭ卡一張、行動電話一支（序號：00000
    0000000000號）、分裝袋七十個、毒品外包裝一
    個均係被告所有，除ＳＩＭ卡及行動電話係供其犯附表編號
    八至編號十所示轉讓第一級毒品罪所用之物外，其餘應係供
    被告犯附表各項之販賣或轉讓第一級毒品罪所用之物，應依
    毒品危害防制條例第十九條第一項前段規定，分別在其所犯
    各罪之主文下諭知沒收。被告犯附表編號一至編號六所示之
    販賣第一級毒品罪，另犯附表編號七至編號十所示之轉讓第
    一級毒品罪，各次犯罪所得財物均未扣案，依毒品危害防制
    條例第十九條第一項規定，應分別在其所犯各罪主文下宣告
    沒收，如全部或一部不能沒收時，以其財產抵償之。至於被
    告販賣、轉讓海洛因所用之0000000000號行動電
    話已經遺失，此經被告於警詢及本院審理時陳明在卷，不再
    宣告沒收，其餘扣案之物不能證明與被告犯罪有關，亦無庸
    宣告沒收，併此敘明。
據上論斷，應依刑事訴訟法第二百九十九條第一項前段、第三百
條，修正前毒品危害防制條例第四條第一項，毒品危害防制條例
第八條第一項、第十八條第一項前段、第十九條第一項，刑法第
二條第一項前段、第十一條前段、第四十七條第一項、第三十七
條第一項、第五十一條第三款、第四款、第五款、第八款，判決
如主文。
本案經檢察官鄭富城到庭執行職務。
中    華    民    國    98    年    12    月    29    日
                  臺灣士林地方法院刑事第八庭
                          審判長法  官  黃雅君
                                法  官  孫萍萍
                                法  官  陳彥宏
以上正本證明與原本無異。
如不服本判決應於收受判決後10日內向本院提出上訴書狀，並應
應敘述具體理由。其未敘述上訴理由者，應於上訴期間屆滿後20
日內向本院補提理由書(均須按他造當事人之人數附繕本)「切勿
逕送上級法院」。
                                書記官  陳映羽
中    華    民    國    98    年    12    月    29    日
附錄全國論罪科刑法條全文：
修正前毒品危害防制條例第4條第1項
製造、運輸、販賣第一級毒品者，處死刑或無期徒刑；處無期徒
刑者，得併科新臺幣 1 千萬元以下罰金。
毒品危害防制條例第8條第1項
轉讓第一級毒品者，處 1 年以上 7 年以下有期徒刑，得併科新臺
幣 1 百萬元以下罰金。
┌──┬────────┬────┬─────────┬───┐
│編號│犯罪事實        │論罪法條│主文              │備註  │
├──┼────────┼────┼─────────┼───┤
│一  │意圖營利，基於販│修正前毒│乙○○販賣第一級毒│即起訴│
│    │賣第一級毒品海洛│品危害防│品，累犯，處無期徒│書附表│
│    │因之犯意，於九十│制條例第│刑，褫奪公權終身，│五之犯│
│    │八年七月八日凌晨│四條第一│扣案之海洛因壹包（│罪事實│
│    │二時五十二分許，│項之販賣│驗後淨重０點一一八│      │
│    │以0000000│第一級毒│０公克）沒收銷燬之│      │
│    │八三０號行動電話│品罪    │，扣案之分裝袋柒拾│      │
│    │，與陳強使用之０│        │個、毒品外包裝壹個│      │
│    │00000000│        │，均沒收，未扣案之│      │
│    │九號行動電話聯絡│        │販賣毒品所得新臺幣│      │
│    │，議定交易一千元│        │壹仟元沒收，如全部│      │
│    │之海洛因之後，隨│        │或一部不能沒收時，│      │
│    │即於當日稍後時間│        │以其財產抵償之。  │      │
│    │，在其位於臺北市│        │                  │      │
│    │大同區○○○路一│        │                  │      │
│    │段四十三號之住處│        │                  │      │
│    │內，將重約零點三│        │                  │      │
│    │公克之海洛因，以│        │                  │      │
│    │一千元代價販賣給│        │                  │      │
│    │陳強施用。      │        │                  │      │
├──┼────────┼────┼─────────┼───┤
│二  │意圖營利，基於販│修正前毒│乙○○販賣第一級毒│即起訴│
│    │賣第一級毒品海洛│品危害防│品，累犯，處無期徒│書附表│
│    │因之犯意，於九十│制條例第│刑，褫奪公權終身，│六之犯│
│    │八年七月十一日下│四條第一│扣案之海洛因壹包（│罪事實│
│    │午五時四十一分許│項之販賣│驗後淨重０點一一八│      │
│    │，以０九三八七八│第一級毒│０公克）沒收銷燬之│      │
│    │二八三０號行動電│品罪    │，扣案之分裝袋柒拾│      │
│    │話，與陳強使用之│        │個、毒品外包裝壹個│      │
│    │00000000│        │，均沒收，未扣案之│      │
│    │三九號行動電話聯│        │販賣毒品所得新臺幣│      │
│    │絡，議定交易一千│        │壹仟元沒收，如全部│      │
│    │元之海洛因之後，│        │或一部不能沒收時，│      │
│    │於當日稍後時間，│        │以其財產抵償之。  │      │
│    │在其位於臺北市大│        │                  │      │
│    │同區○○○路○段│        │                  │      │
│    │四十三號之住處內│        │                  │      │
│    │，將重約零點三公│        │                  │      │
│    │克之海洛因，以一│        │                  │      │
│    │千元代價，販賣給│        │                  │      │
│    │陳強施用。      │        │                  │      │
├──┼────────┼────┼─────────┼───┤
│三  │意圖營利，基於販│修正前毒│乙○○販賣第一級毒│即起訴│
│    │賣第一級毒品海洛│品危害防│品，累犯，處無期徒│書附表│
│    │因之犯意，於九十│制條例第│刑，褫奪公權終身，│七之犯│
│    │八年七月九日下午│四條第一│扣案之海洛因壹包（│罪事實│
│    │四時三十五分許，│項之販賣│驗後淨重０點一一八│      │
│    │以0000000│第一級毒│０公克）沒收銷燬之│      │
│    │八三０號行動電話│品罪    │，扣案之分裝袋柒拾│      │
│    │，與周挽瑩使用之│        │個、毒品外包裝壹個│      │
│    │00000000│        │，均沒收，未扣案之│      │
│    │七一號行動電話聯│        │販賣毒品所得新臺幣│      │
│    │絡，議定交易一千│        │壹仟元沒收，如全部│      │
│    │元之海洛因之後，│        │或一部不能沒收時，│      │
│    │於當日稍後時間，│        │以其財產抵償之。  │      │
│    │在臺北市大同區延│        │                  │      │
│    │平北路一段與塔城│        │                  │      │
│    │街口公園處，將重│        │                  │      │
│    │約零點一公克之海│        │                  │      │
│    │洛因，以一千元代│        │                  │      │
│    │價，販賣給周挽瑩│        │                  │      │
│    │施用。          │        │                  │      │
├──┼────────┼────┼─────────┼───┤
│四  │意圖營利，基於販│修正前毒│乙○○販賣第一級毒│即起訴│
│    │賣第一級毒品海洛│品危害防│品，累犯，處無期徒│書附表│
│    │因之犯意，於九十│制條例第│刑，褫奪公權終身，│八之犯│
│    │八年七月九日晚間│四條第一│扣案之海洛因壹包（│罪事實│
│    │六時四分許，以０│項之販賣│驗後淨重０點一一八│      │
│    │00000000│第一級毒│０公克）沒收銷燬之│      │
│    │０號行動電話，與│品罪    │，扣案之分裝袋柒拾│      │
│    │周挽瑩使用之０九│        │個、毒品外包裝壹個│      │
│    │00000000│        │，均沒收，未扣案之│      │
│    │號行動電話聯絡，│        │販賣毒品所得新臺幣│      │
│    │議定交易一千元之│        │壹仟元沒收，如全部│      │
│    │海洛因之後，於當│        │或一部不能沒收時，│      │
│    │日稍後時間，在臺│        │以其財產抵償之。  │      │
│    │北市大同區延平北│        │                  │      │
│    │路一段與塔城街口│        │                  │      │
│    │公園處，將重約零│        │                  │      │
│    │點一公克之海洛因│        │                  │      │
│    │，以一千元代價販│        │                  │      │
│    │賣給周挽瑩施用。│        │                  │      │
├──┼────────┼────┼─────────┼───┤
│五  │意圖營利，基於販│修正前毒│乙○○販賣第一級毒│即起訴│
│    │賣第一級毒品海洛│品危害防│品，累犯，處無期徒│書附表│
│    │因之犯意，於九十│制條例第│刑，褫奪公權終身，│九之犯│
│    │八年七月十一日下│四條第一│扣案之海洛因壹包（│罪事實│
│    │午四時三十九分許│項之販賣│驗後淨重０點一一八│      │
│    │，以０九三八七八│第一級毒│０公克）沒收銷燬之│      │
│    │二八三０號行動電│品罪    │，扣案之分裝袋柒拾│      │
│    │話，與周挽瑩使用│        │個、毒品外包裝壹個│      │
│    │之0000000│        │，均沒收，未扣案之│      │
│    │六七一號行動電話│        │販賣毒品所得新臺幣│      │
│    │聯絡，議定交易一│        │壹仟元沒收，如全部│      │
│    │千元之海洛因之後│        │或一部不能沒收時，│      │
│    │，於當日下午五時│        │以其財產抵償之。  │      │
│    │二十三分許，在臺│        │                  │      │
│    │北市大同區延平北│        │                  │      │
│    │路一段與塔城街口│        │                  │      │
│    │公園處，將重約零│        │                  │      │
│    │點一公克之海洛因│        │                  │      │
│    │，以一千元代價販│        │                  │      │
│    │賣給周挽瑩施用。│        │                  │      │
├──┼────────┼────┼─────────┼───┤
│六  │意圖營利，基於販│修正前毒│乙○○販賣第一級毒│即起訴│
│    │賣第一級毒品海洛│品危害防│品，累犯，處無期徒│書附表│
│    │因之犯意，於九十│制條例第│刑，褫奪公權終身，│十之犯│
│    │八年七月十二日晚│四條第一│扣案之海洛因壹包（│罪事實│
│    │間九時四十八分許│項之販賣│驗後淨重０點一一八│      │
│    │，以０九三八七八│第一級毒│０公克）沒收銷燬之│      │
│    │二八三０號行動電│品罪    │，扣案之分裝袋柒拾│      │
│    │話，與周挽瑩使用│        │個、毒品外包裝壹個│      │
│    │之0000000│        │，均沒收，未扣案之│      │
│    │六七一號行動電話│        │販賣毒品所得新臺幣│      │
│    │聯絡，議定交易一│        │壹仟元沒收，如全部│      │
│    │千元之海洛因之後│        │或一部不能沒收時，│      │
│    │，於當日稍後時間│        │以其財產抵償之。  │      │
│    │，在臺北市大同區│        │                  │      │
│    │延平北路一段與塔│        │                  │      │
│    │城街口公園處，將│        │                  │      │
│    │重約零點一公克之│        │                  │      │
│    │海洛因，以一千元│        │                  │      │
│    │代價販賣給周挽瑩│        │                  │      │
│    │施用。          │        │                  │      │
├──┼────────┼────┼─────────┼───┤
│七  │基於非法轉讓第一│毒品危害│乙○○轉讓第一級毒│即起訴│
│    │級毒品海洛因之犯│防制條例│品，累犯，處有期徒│書附表│
│    │意，於九十八年七│第八條第│刑壹年貳月，扣案之│一之犯│
│    │月初某日，以０九│一項之轉│海洛因壹包（驗後淨│罪事實│
│    │00000000│讓第一級│重０點一一八０公克│，起訴│
│    │號行動電話與駱簡│毒品罪  │）沒收銷燬之，扣案│法條應│
│    │男聯絡後，在其位│        │之分裝袋柒拾個、毒│予變更│
│    │於臺北市大同區延│        │品外包裝壹個，均沒│      │
│    │平北路一段四十三│        │收，未扣案之轉讓毒│      │
│    │號二樓之住處內，│        │品所得新臺幣壹仟元│      │
│    │將零點五公克之海│        │沒收，如全部或一部│      │
│    │洛因，以原價一千│        │不能沒收時，以其財│      │
│    │元之代價，轉讓給│        │產抵償之。        │      │
│    │丙○○施用。    │        │                  │      │
├──┼────────┼────┼─────────┼───┤
│八  │基於非法轉讓第一│毒品危害│乙○○轉讓第一級毒│即起訴│
│    │級毒品海洛因之犯│防制條例│品，累犯，處有期徒│書附表│
│    │意，於九十八年九│第八條第│刑壹年貳月，扣案之│二之犯│
│    │月八日，以０九五│一項之轉│海洛因壹包（驗後淨│罪事實│
│    │0000000號│讓第一級│重０點一一八０公克│，起訴│
│    │行動電話與丙○○│毒品罪  │）沒收銷燬之，扣案│法條應│
│    │聯絡後，於當日下│        │之00000000│予變更│
│    │午二時許，在其位│        │八二號ＳＩＭ卡壹張│      │
│    │於臺北市大同區延│        │、行動電話壹支（序│      │
│    │平北路一段四十三│        │號：0000000│      │
│    │號二樓之住處內，│        │00000000號│      │
│    │將零點五公克之海│        │）、分裝袋柒拾個、│      │
│    │洛因，以原價二千│        │毒品外包裝壹個，均│      │
│    │元之代價，轉讓給│        │沒收，未扣案之轉讓│      │
│    │丙○○施用。    │        │毒品所得新臺幣貳仟│      │
│    │                │        │元沒收，如全部或一│      │
│    │                │        │部不能沒收時，以其│      │
│    │                │        │財產抵償之。      │      │
├──┼────────┼────┼─────────┼───┤
│九  │基於非法轉讓第一│毒品危害│乙○○轉讓第一級毒│即起訴│
│    │級毒品海洛因之犯│防制條例│品，累犯，處有期徒│書附表│
│    │意，於九十八年九│第八條第│刑壹年貳月，扣案之│三之犯│
│    │月九日，以０九五│一項之轉│海洛因壹包（驗後淨│罪事實│
│    │0000000號│讓第一級│重０點一一八０公克│，起訴│
│    │行動電話與丙○○│毒品罪  │）沒收銷燬之，扣案│法條應│
│    │聯絡後，於當日下│        │之00000000│予變更│
│    │午三時許，在其位│        │八二號ＳＩＭ卡壹張│      │
│    │於臺北市大同區延│        │、行動電話壹支（序│      │
│    │平北路一段四十三│        │號：0000000│      │
│    │號二樓之住處內，│        │00000000號│      │
│    │將零點三公克之海│        │）、分裝袋柒拾個、│      │
│    │洛因，以原價一千│        │毒品外包裝壹個，均│      │
│    │元之代價，轉讓給│        │沒收，未扣案之轉讓│      │
│    │丙○○施用。    │        │毒品所得新臺幣壹仟│      │
│    │                │        │元沒收，如全部或一│      │
│    │                │        │部不能沒收時，以其│      │
│    │                │        │財產抵償之。      │      │
├──┼────────┼────┼─────────┼───┤
│十  │基於非法轉讓第一│毒品危害│乙○○轉讓第一級毒│即起訴│
│    │級毒品海洛因之犯│防制條例│品，累犯，處有期徒│書附表│
│    │意，於九十八年九│第八條第│刑壹年貳月，扣案之│四之犯│
│    │月十日，以０九五│一項之轉│海洛因壹包（驗後淨│罪事實│
│    │0000000號│讓第一級│重０點一一八０公克│，起訴│
│    │行動電話與丙○○│毒品罪  │）沒收銷燬之，扣案│法條應│
│    │聯絡後，於當日上│        │之00000000│予變更│
│    │午八時許，在其位│        │八二號ＳＩＭ卡壹張│      │
│    │於臺北市大同區延│        │、行動電話壹支（序│      │
│    │平北路一段四十三│        │號：0000000│      │
│    │號二樓之住處內，│        │00000000號│      │
│    │將零點三公克之海│        │）、分裝袋柒拾個、│      │
│    │洛因，以原價一千│        │毒品外包裝壹個，均│      │
│    │元之代價，轉讓給│        │沒收，未扣案之轉讓│      │
│    │丙○○施用。    │        │毒品所得新臺幣壹仟│      │
│    │                │        │元沒收，如全部或一│      │
│    │                │        │部不能沒收時，以其│      │
│    │                │        │財產抵償之。      │      │
├──┼────────┼────┼─────────┼───┤
│十一│基於轉讓第一級毒│毒品危害│乙○○轉讓第一級毒│      │
│    │品海洛因之犯意，│防制條例│品，累犯，處有期徒│      │
│    │於九十八年九月八│第八條第│刑壹年貳月，扣案之│      │
│    │日晚間十時許，在│一項之轉│海洛因壹包（驗後淨│      │
│    │臺北市大同區萬全│讓第一級│重０點一一八０公克│      │
│    │街六十號，無償轉│毒品罪  │）沒收銷燬之，扣案│      │
│    │讓一包第一級毒品│        │之分裝袋柒拾個、毒│      │
│    │海洛因（重約零點│        │品外包裝壹個，均沒│      │
│    │二公克）給張瓊方│        │收。              │      │
│    │施用。          │        │                  │      │
└──┴────────┴────┴─────────┴───┘


司法院資訊處製作；財團法人民間司法改革基金會備份。
